臺灣桃園地方法院刑事判決　　　　　　　95年度訴字第1888號
公　訴　人　臺灣桃園地方法院檢察署檢察官
被　　　告　甲○○
　　　　　　　　　　（現於臺灣桃園監獄受刑中）
上列被告因違反毒品危害防制條例案件，經檢察官提起公訴（95
年度毒偵字第4009號），被告於本院準備程序進行中，就被訴事
實為有罪之陳述，經本院告知簡式審判程序意旨，並聽取公訴人
及被告之意見後，本院合議庭裁定依簡式審判程序審理，判決如
下：
    主  文
甲○○施用第一級毒品，累犯，處有期徒刑壹年，扣案包裝袋壹
只、注射針筒壹支均沒收；又施用第二級毒品，累犯，處有期徒
刑陸月。應執行有期徒刑壹年肆月，扣案包裝袋壹只、注射針筒
壹支均沒收
    事  實
一、甲○○於民國（下同）92年間，因違反毒品危害防制條例案
    件，經本院以92年度壢簡字第497 號簡易判決判處有期徒刑
    4 月確定，於93年1 月12日易科罰金執行完畢。又於89年間
    因施用毒品案件，經本院以89年度毒聲字第7754號裁定令入
    戒治處所強制戒治，於91年8 月25日執行完畢釋放，並由臺
    灣桃園地方法院檢察署檢察官以91年度戒偵字第556 號為不
    起訴處分確定。再於92年間因施用毒品案件，經本院以94年
    度訴字第1818號判決判處應執行有期徒刑1 年2 月確定。猶
    不知悔改，於前揭強制戒治執行完畢釋放後5 年內，復基於
    施用第一級毒品海洛因及第二級毒品甲基安非他命之犯意，
    於95年7 月25日晚間11時50分許為警採尿時回溯26小時內某
    時及96小時內某時（均不含查獲至採尿時之時間），在臺灣
    地區某處，分別施用第一級毒品海洛因、第二級毒品甲基安
    非他命各1 次。嗣於95年7 月25日晚間11時許，為警在桃園
    縣中壢市○○路294 號旁查獲，並扣得供其施用毒品海洛因
    所用之包裝袋1 只及吸食器1 組（非專供）。
二、案經桃園縣政府警察局龍潭分局報請臺灣桃園地方法院檢察
    署檢察官偵查起訴。
    理  由
一、被告甲○○所犯係死刑、無期徒刑、最輕本刑為3 年以上有
    期徒刑以外之罪，被告於準備程序中就被訴事實為有罪之陳
    述，經法官告知簡式審判程序之旨，並聽取公訴人、被告之
    意見後，合議庭認為適宜，依刑事訴訟法第273 條之1 第1
    項規定，裁定由受命法院獨任進行簡式審判程序，先此敘明
    。
二、訊據被告甲○○對於上揭施用第一級毒品海洛因及施用第二
    級毒品甲基安非他之犯行均坦承不諱。而被告於95年7 月25
    日晚間11時50分許為警採集之尿液，經送驗結果，呈現鴉片
    類及甲基安非他命陽性反應，此有「被採尿人姓名編號對照
    表」、臺灣檢驗科技股份有限公司出具之「濫用藥物尿液檢
    驗報告」各1 紙在卷可按（偵查卷第25、34頁）。並有扣案
    包裝袋1 只、吸食器1 組可資佐證，足認被告之自白與事實
    相符，堪信其確有施用第一級毒品海洛因及第二級毒品甲基
    安非他命之犯行。再被告於89年間，因施用毒品案件，經本
    院以89年度毒聲字第7754號裁定令入戒治處所強制戒治，於
    91年8 月25日執行完畢釋放，並由臺灣桃園地方法院檢察署
    檢察官以91年度戒偵字第556 號為不起訴處分確定等情，亦
    有該不起訴處分書、判決書、刑案資料查註紀錄表及臺灣高
    等法院前案紀錄表各1 份在卷可稽。被告於前揭強制戒治執
    行完畢後5 年內再犯本件施用毒品案件，事證明確，其犯行
    已經可以認定，應依法論罪科刑。
三、核被告所為，係犯毒品危害防制條例第10條第1 項、第2 項
    之施用第一級毒品及第二級毒品罪。其施用前後非法持有毒
    品海洛因、甲基安非他命之低度行為，應為施用毒品之高度
    行為所吸收，不另論罪。被告所犯上開二罪間，犯意各別，
    罪名有異，應予分論併罰。被告於92年間，因違反毒品危害
    防制條例案件，經本院以92年度壢簡字第497 號簡易判決判
    處有期徒刑4 月，如易科罰金以300 元折算1 日確定，於93
    年1 月12日易科罰金執行完畢，此有臺灣高等法院被告前案
    紀錄表在卷可按，於5 年以內再故意犯本件最重本刑為有期
    徒刑以上之罪，為累犯，應依刑法第47條第1 項之規定各加
    重其刑。爰審酌被告前因施用毒品經強制戒治執行完畢釋放
    後，仍無法斷絕施用毒品惡習，顯見其意志力薄弱，自有使
    其與社會上毒品來源隔離，使其能深自反省，斷絕與毒品接
    觸之必要，及被告犯罪後對於施用毒品之犯行，已經坦承，
    態度良好等一切情狀，分別量處如主文所示之刑，並定其應
    執行之刑。扣案分裝袋1 只、注射針筒1 支均係被告所供其
    施用毒品海洛因之用（非專供），業經被告於審理時陳述明
    確，爰依刑法第38條第1 項第2 款宣告沒收。
據上論斷，應依刑事訴訟法第273 條之1 第1 項、第299 條第1
項前段，毒品危害防制條例第10條第1 項、第2 項，刑法第11條
、第47條第1 項、第51條第5 款、第38條第1 項第2 款，判決如
主文。
本案經檢察官何嘉仁到庭執行職務。
中　　華　　民　　國　　96　　年　　3 　　月　　5 　　日
                  刑事第七庭    法　官　劉為丕
上正本證明與原本無異。
如不服本判決，應於判決送達後10日內向本院提出上訴狀（應附
繕本），上訴於臺灣高等法院。
                                書記官  顏美惠
中　　華　　民　　國　　96　　年　　3 　　月　　8 　　日
附錄本案論罪科刑法條：
毒品危害防制條例第10條
施用第一級毒品者，處 6 月以上 5 年以下有期徒刑。
施用第二級毒品者，處 3 年以下有期徒刑。
